臺灣嘉義地方法院民事裁定　96年度聲字第608號
聲　請　人　甲○○
相　對　人　乙○○
　　　　　　　　　　　　之8
上列聲請人聲請返還擔保金事件，本院裁定如下：
    主  文
聲請駁回。
    理  由
一、按訴訟終結後，供擔保人證明已定二十日以上之期間，催告
    受擔保利益人行使權利而未行使，或法院依供擔保人之聲請
    ，通知受擔保利益人於一定期間內行使權利並向法院為行使
    權利之證明而未證明者，法院應依供擔保人之聲請，以裁定
    命返還其提存物或保證書，民事訴訟法第一百零四條第一項
    第三款定有明文。又依同法第一百零六條規定，上開有關供
    訴訟費用擔保之規定，於因假扣押供擔保之情形準用之。而
    所謂訴訟終結，在因假扣押或假處分所供擔保之場合，因該
    擔保係為保障受擔保利益人因假扣押或假處分所受損害而設
    ，倘執行法院已依假扣押或假處分裁定為假扣押或假處分之
    執行，則在執行法院撤銷執行程序前，受擔保利益人所受損
    害仍可能繼續發生，損害額既未確定，自難強令其行使權利
    ，故必待假扣押或假處分之執行程序已撤銷，始得謂為訴訟
    終結（最高法院九十一年度臺抗字第四九０號、九十三年度
    臺抗字第七一號裁定、九十五年度臺抗字第三一八號裁定意
    旨參照）。
二、本件聲請意旨略以：聲請人與相對人間請求損害賠償事件，
    聲請人前遵鈞院九十五年度裁全字第五三七號假扣押裁定，
    為擔保假扣押執行，曾提供新臺幣三萬元為擔保，並以鈞院
    九十五年度存字第三一四號提存事件提存在案，茲因本案訴
    訟業經鈞院以九十四年度訴字第五四二號、臺灣高等法院臺
    南分院以九十五年度上易字第二三八號判決確定而終結，聲
    請人已於訴訟終結後定二十日以上期間催告相對人行使權利
    ，惟相對人屆期仍未行使權利，爰依民事訴訟法第一百零四
    條第一項規定，聲請本院裁定准予返還上開提存物等語。並
    提出本院九十四年度訴字第五四二號、臺灣高等法院臺南分
    院以九十五年度上易字第二三八號民事判決、九十五年度存
    字第三一四號提存書各一紙為證。
三、經查，聲請人主張因與相對人間請求損害賠償事件，前遵本
    院九十五年度裁全字第五三七號假扣押裁定，為擔保假扣押
    執行，提供三萬元，並以本院九十五年度存字第三一四號提
    存事件提存在案，其本案訴訟業經本院九十四年度訴字第五
    四二號判決聲請人部分勝訴、臺灣高等法院臺南分院以九十
    五年度上易字第二三八號判決上訴駁回確定等事實，經依職
    權調閱本院九十五年度裁全字第五三七號假扣押保全程序案
    卷、九十五年度存字第三一四號卷宗核閱無訛，並經聲請人
    提出本院九十四年度訴字第五四二號、臺灣高等法院臺南分
    院以九十五年度上易字第二三八號民事判決為證，固堪採信
    。惟查，聲請人前執上開本院九十五年度裁全字第五三七號
    假扣押裁定為執行名義，聲請本院對相對人所有財產為假扣
    押實施假扣押，本院乃以九十五年度執全字第三０九號執行
    事件受理，並囑託臺灣台中地方法院執行查封相對人之不動
    產，且聲請人迄今未聲請撤回上開假扣押之執行，本院前揭
    假扣押之執行程序至今均未撤銷等情，業經本院依職權調取
    本院九十五年度執全字第三０九號假扣押執行案卷核閱屬實
    ，足見聲請人係於本院上開假扣押之執行程序尚未撤銷前，
    即催告相對人行使權利，揆之前揭說明，核與民事訴訟法第
    一百零四條第一項第三款規定訴訟終結後，定二十日以上之
    期間，催告受擔保利益人行使權利而未行使之要件，尚有未
    合，且聲請人就本案訴訟並非全部勝訴確定，亦不符供擔保
    原因消滅之要件。從而，聲請人聲請返還擔保金，為無理由
    ，應予駁回。另聲請人亦未提出存證信函送達回執，則是否
    已合法送達於相對人，亦有所疑，併此指明。
中　　華　　民　　國　　96　　年　　11　　月　　30　　日
                  民事第一庭法　官　柯月美
以上正本係照原本作成。
如對本裁定抗告須於裁定送達後10日內向本院提出抗告狀。
中　　華　　民　　國　　96　　年　　11　　月　　30　　日
                        書記官　林美足
